【裁判字號】    89,抗,444
【裁判日期】    890901
【裁判案由】    沒入保證金
【裁判全文】
臺灣高等法院刑事裁定                              八十九年度抗字第四四四號
    抗  告  人  臺灣桃園地方法院檢察署檢察官
    具  保  人  甲○○
    被      告  丙○○原名黃.
右抗告人因被告妨害公務案件，聲請沒入保證金，不服臺灣桃園地方法院八十九年度
聲字第二二九號，中華民國八十九年九月一日裁定，提起抗告，本院裁定如左：
    主  文
原裁定撤銷。
    理  由
一、原檢察官聲請意旨略以：被告丙○○（原名黃松貞）因妨害公務案件，前經臺灣
    桃園地方法院檢察署檢察官指指定保證金新臺幣（下同）二萬元，由具保人甲○
    ○於繳納該保證金後，已將被告釋放。茲因該被告逃匿，聲請將原繳納之上開保
    證金沒入云云。原審法院則以：按具保停止羈押之被告逃匿者，應命具保人繳納
    指定之保証金額，並沒入之。不繳納者，強制執行。保証金已繳納者，沒入之，
    刑事訴訟法第一百十八條定有明文。查本件被告丙○○之住所為台北縣板橋市○
    ○里○鄰○○街四號，此有法務部戶役政連結作業系統表一紙附卷可稽，惟觀之
    卷附台灣桃園地方法院檢察署送達證書，僅送達至被告居所即桃園縣桃園市○○
    里○鄰○○路七三號，並未向上開被告之住所地址為送達，該送達並不合法，不
    能證明被告逃匿，聲請人所請沒入前開保証金，尚屬無據，爰為駁回沒收保證金
    聲請之裁定。
二、抗告意旨略以：經查被告黃繡惠前因另涉妨害自由一案，經判處有期徒七月確定
    ，業經囑託臺灣板橋地方法院檢察署對於設籍台北縣板橋市○○街四號之被告黃
    繡惠執行拘提不獲，已於八十九年七月二十九日因被告黃繡惠逃亡或藏匿而發布
    通緝，有該通緝書附卷可稽。而本件被告黃繡惠復涉妨害公務一案，經判處拘役
    三十五日確定迨執行中，即應同具有逃亡或藏匿之原因，並經依法併同通緝在案
    ，有該通緝書附卷可佐，原裁定應有未洽，因提出抗告等語。
三、經查：被告黃繡惠前因另涉妨害自由一案，經判處有期徒七月確定，業經臺灣桃
    園地方法院檢察署檢察官囑託臺灣板橋地方法院檢察署對於設籍台北縣板橋市○
    ○街四號之被告黃繡惠執行拘提不獲，已於八十九年七月二十九日因被告黃繡惠
    逃亡或藏匿而發布通緝，有該通緝書附卷可稽。而本件被告黃繡惠復涉妨害公務
    一案，經判處拘役三十五日確定送執行中，因同具有逃亡或藏匿之原因，並經依
    法於八十九年八月三十日併同通緝在案，有本院向臺灣桃園地方法院檢察署調取
    之通緝書（八十九年八月三十日乙○盛執乙緝字第七十九號）影本乙件附卷可佐
    ，則依刑事訴訟法第一百十八條規定：「具保停止羈押之被告逃匿者，：：保証
    金已繳納者，沒入之」之規定，抗告人聲請沒入其保證金，似無不合，原裁定駁
    回其聲請，言有未洽，自應由本院將原裁定撤銷發回原法院另為適法之裁定，期
    臻妥適。
四、據上論斷，應依刑事訴訟法第四百十三條前段，裁定如主文。
中    華    民    國    八十九    年    十二        月      三十        日
                              臺灣高等法院刑事第二十一庭
  審判長法  官  葉  瑞  騰
                                        法  官  黃  國  忠
                                        法  官  江  國  華
右正本證明與原本無異。
不得再抗告。
                                        書記官  吳  碧  玲
中    華    民    國     九十     年     一         月       四         日


司法院資訊處製作；財團法人民間司法改革基金會備份。
